臺灣南投地方法院刑事判決
110年度易字第254號
公  訴  人  臺灣南投地方檢察署檢察官 
被      告  張永維


上列被告因竊盜案件，經檢察官提起公訴（110年度偵字第3999
號），本院判決如下：
    主    文
張永維犯竊盜罪，處有期徒刑肆月，如易科罰金，以新臺幣壹仟
元折算壹日。未扣案犯罪所得新臺幣捌萬元沒收，於全部或一部
不能沒收或不宜執行沒收時，追徵其價額。
    犯罪事實
一、張永維於民國110年5月5日17時21分許，騎乘車牌號碼000-0
    000號普通重型機車，至郭麗娟所經營址設南投縣○○鎮○○路0
    段0000號之肥料店，見郭麗娟將其內裝有現金新臺幣（下同
    ）8萬元（置於夾鍊袋內）之包包放在肥料店門口，且因忙
    於家務而未加注意。張永維竟意圖為自己不法之所有，基於
    竊盜之犯意，徒手竊取前揭包包，得手後旋即騎乘機車至同
    鎮山崇巷內，將包包內裝有現金8萬元之夾鍊袋取走後，復
    返回前揭肥料店將該包包放回原處。嗣郭麗娟發覺遭竊報警
    處理，經警調取道路監視錄影而查悉上情。
二、案經郭麗娟訴由南投縣政府警察局竹山分局報告臺灣南投地
    方檢察署檢察官偵查起訴。
    理    由
一、證據能力之認定：
  ㈠按被告以外之人於審判外之言詞或書面陳述，除法律有規定
    者外，不得作為證據；又被告以外之人於審判外之陳述，雖
    不符刑事訴訟法第159條之1至第159條之4之規定，而經當事
    人於審判程序同意作為證據，法院審酌該言詞陳述或書面陳
    述作成時之情況，認為適當者，亦得為證據。當事人、代理
    人或辯護人於法院調查證據時，知有第159條第1項不得為證
    據之情形，而未於言詞辯論終結前聲明異議者，視為有前項
    之同意，刑事訴訟法第159條第1項及第159條之5分別定有明
    文。經查，本判決下列所引用被告張永維以外之人於審判外
    之陳述，被告於本院準備程序表示對證據能力沒有意見，同
    意有證據能力（見本院卷第153頁），且檢察官及被告迄於
    本院言詞辯論終結前均未聲明異議，本院審酌上開證據資料
    作成時之情況，尚無違法不當或證明力明顯過低之瑕疵，亦
    認為以之作為證據應屬適當，爰依上開規定，認前揭證據資
    料均有證據能力。
　㈡次按除法律另有規定外，實施刑事訴訟程序之公務員因違背
    法定程序取得之證據，其有無證據能力之認定，應審酌人權
    保障及公共利益之均衡維護，刑事訴訟法第158條之4定有明
    文。本案以下所引用之非供述證據，並無證據證明係實施刑
    事訴訟程序之公務員違背法定程序所取得，且經本院於審理
    時合法踐行調查程序，自應認均具有證據能力，得作為證據
    。
二、認定犯罪事實所憑之證據及理由：
　  訊據被告張永維固坦承有於上揭時間騎乘MYT-1752號普通重
    型機車前往上開肥料店，惟矢口否認有何竊盜之犯行，辯稱
    ：我是要去買肥料，沒有拿包包。第一次去是店員不在，我
    等一下就走了，後來再回去也沒有看到人。我離開肥料店手
    上都沒有拿東西等語。經查：
　㈠告訴人於110年5月5日15時30分返回肥料店，並於同日15時45
    分許將其所有之包包放置於肥料店門口之桌子上，嗣於同日
    20時10分許在其經營之火鍋店內發現其內裝有現金8萬元之
    夾鍊袋遺失等情，業據證人即告訴人郭麗娟於警詢及本院審
    理中均一致證述明確（見警卷第4頁至第5頁；本院卷第173
    頁至第179頁），並有職務報告、時序表及照片車輛詳細資
    料報表可佐（見警卷第1頁、第6頁至第10頁）。告訴人於案
    發後，至南投縣政府警察局竹山分局報案，並提出遭竊之藍
    色手提皮包供警方採證，此有南投縣政府警察局竹山分局11
    1年8月5日投竹警偵字第1110012882號函暨所附職務報告、
    勘察採證同意書、採證照片、採驗紀錄表及鑑定書在卷可佐
    （見本院卷第195頁至第211頁），核與其證述情節相符，且
    告訴人所提出之藍色手提皮包與被告遭監視器攝得其身上所
    攜物品（詳後述）顏色亦屬相符，亦堪佐證告訴人上開指述
    ，可信為真實，是此部分事實首堪認定。
　㈡又被告於案發當日17時21分許騎乘車牌號碼000-0000號之普
    通重型機車至位於南投縣○○鎮○○路0段0000號之本案肥料店
    前，未熄火而停放於門口即進入肥料店。嗣於同日17時22分
    許即步出肥料店，停留於肥料店內之時間僅1分多鐘。被告
    復騎乘機車離開肥料店，於同日17時22分許於圓環處迴轉時
    ，經路口監視拍攝，清晰可見被告身著藍色外套，並未拉上
    拉鍊，其左側腰間、外套內側放置有一藍色物品（擷圖見警
    卷第7頁；本院卷第185頁），被告繼續行駛於集山路1段並
    右轉進入山崇巷內，僅1分多鐘後，復又駛出山崇巷，二度
    返回上開肥料店。被告於第二次離開肥料店後，於同日17時
    49分至55分許，屢經路口監視器拍攝，其外套內之藍色物品
    已消失無蹤等情，有時序表及照片在卷可稽（見警卷第6頁
    至第9頁）。並經本院於審理程序勘驗案發時之監視錄影畫
    面（如附件）及勘驗擷圖（見本院卷第頁171頁、第185頁）
    可見，被告第一次由肥料店離開時，左手收攏靠近身體，確
    實似有挾帶物品之舉動。參以告訴人上開之證述及其提出之
    手提皮包照片可知，被告第一次離開肥料店離開時，確有攜
    帶藍色皮包離開，並將之放置其外套內側，嗣二度返回肥料
    店將該藍色皮包放回原處。
　㈢被告雖辯稱：外套藍色的東西是外套擠出來的等語（見本院
    卷第172頁）。然細觀該監視器之畫面及勘驗，該藍色物品
    顯係放置於外套內側，其形狀明顯突出於外套邊緣，而與外
    套邊緣自然垂墜形成之狀態不同。況細觀被告二次離開肥料
    店之後，經路口監視器拍攝其騎乘機車行經於路上之畫面，
    被告騎乘機車，亦無將拉鍊拉上，此時腰間已無該藍色物品
    ，業如前述。倘監視器畫面中該藍色物品係被告本身所穿之
    外套，以被告前後遭監視器拍攝之時間不過間隔數分鐘而已
    ，其所穿著之外套、騎乘車輛、騎乘姿勢亦無改變，自無可
    能有如此明顯之歧異，是被告所辯，顯係臨訟杜撰之詞，應
    無可採。
　㈣綜上所述，本案事證已臻明確，被告所辯並無足採信，所涉
    之竊盜犯行堪以認定，自應依法論科。　　
三、論罪科刑：
　㈠核被告所為，係犯刑法第320條第1項之竊盜罪。
　㈡爰以行為人之責任為基礎，審酌被告前有竊盜、贓物及違反
    毒品危害防制條例等前案紀錄，此有被告前案紀錄表在卷可
    稽，堪認被告素行不佳。被告不思以正途賺取所得，竟擅自
    竊取他人所有物品，任意侵害他人財產法益，所為誠屬不該
    ，又其始終否認犯行，飾詞狡辯，其犯後態度非佳，而未見
    其有任何悔悟之意，及其於本院審理中自述國中畢業之智識
    程度、從事鐵工，月薪約3萬至4萬元，經濟狀況小康，自己
    獨居之家庭狀況，暨其犯罪動機、手段，暨衡及所生危害等
    一切情狀，量處如主文所示之刑，並諭知易科罰金折算標準
    如主文，以示懲儆。
四、沒收：
　　被告竊得之現金8萬元，屬於被告本案之犯罪所得，未據扣
    案亦未返還告訴人，應依刑法第38條之1第1項、第3項規定
    沒收之，於全部或一部不能沒收或不宜執行沒收時，追徵其
    價額。　　　　　　　
據上論斷，應依刑事訴訟法第299條第1項前段，判決如主文。
本案經檢察官石光哲提起公訴，檢察官黃淑美、吳宣憲到庭執行
職務。
中　　華　　民　　國　　111 　年　　10　　月　　 3　　日
　　　　　　　　　刑事第四庭    法　官　李怡貞
以上正本與原本無異。
如不服本判決應於收受送達後20日內向本院提出上訴書狀，並應
敘述具體理由；其未敘述上訴理由者，應於上訴期間屆滿後20日
內向本院補提理由書（均須按他造當事人之人數附繕本）「切勿
逕送上級法院」。
告訴人或被害人如對於本判決不服者，應具備理由請求檢察官上
訴，其上訴期間之計算係以檢察官收受判決正本之日期為準。
                                 書記官  林鈺珣 
中　　華　　民　　國　　111 　年　　10　　月　　6 　　日

附錄本案論罪科刑法條全文：
中華民國刑法第320條
意圖為自己或第三人不法之所有，而竊取他人之動產者，為竊盜
罪，處5年以下有期徒刑、拘役或50萬元以下罰金。
意圖為自己或第三人不法之利益，而竊佔他人之不動產者，依前
項之規定處斷。
前二項之未遂犯罰之。
　　　　　　　　　
附件：勘驗筆錄
一、檔案名稱：13_延祥里(延祥活動中心)_延祥-2(21)(延祥活
    動中心)_00000000000000_00000000000000_0000000
   （1）檔案時間總長為54分31秒，僅勘驗以下播放器顯示時間
        0000-00-00 00:21:17至0000-00-00 00:21：42一名身
        穿深藍色外套，頭戴淺色安全帽男子（以下稱：被告）
        騎乘車號000-0000號機車到肥料店門口後，左顧右盼，
        機車未熄火便停置門口，下車步入肥料店，雙手及步伐
        自然。0000-00-00 00:22:34至0000-00-00 00:22：45
        被告步出肥料店，僅右手握住機車手把，左手收攏靠近
        身體，便跨上機車後離開，始終未將左手放置機車手把
        上。
二、檔案名稱：3_01_R_00000000000000
   （1）檔案時間總長為1分0秒，僅勘驗以下播放器顯示時間00
        00-00-00 00:20:11至0000-00-00 00:20:15被告騎乘機
        車，可見被告外套左邊內側有一藍色物品。
三、檔案名稱：13_延祥里(延祥活動中心)_延祥-2(21)(延祥活
    動中心)_00000000000000_00000000000000_0000000
   （1）檔案時間總長為54分31秒，僅勘驗以下播放器顯示時間
        0000-00-00 00:24:51至0000-00-00 00:25:04被告騎乘
        機車跨越雙黃線到肥料店門口，尚未停好車，便將左手
        離開車手把，左手往內縮，下車步入肥料店時，左手無
        行走時自然擺動狀態。0000-00-00 00:25：15至0000-0
        0-00 00:25:19被告走出來，雙手自然伸出，騎上機車
        離開。